臺灣士林地方法院交通事件裁定　　　　　　　　　　九十一年度交聲字第五三八號
　　原處分機關　臺北巿交通事件裁決所
　　異　議　人
　　即受處分人　甲○○
右列受處分人因違反道路交通管理處罰條例案件，對於臺北市交通事件裁決所九十一
年四月八日所為之處分（原處分案號：北市裁三字第駕裁二二－ＡＸＸ○一一五三一
號），聲明異議，本院裁定如左：
    主  文
異議駁回。
    理  由
一、按汽車駕駛人爭道行駛，支線道車不讓幹線道車先行；違反第四十五條者，除依
    原條款處罰鍰外，併予記違規點數一點，道路交通管理處罰條例第四十五條第九
    款前段、第六十三條第一項第一款定有明文。又按汽車指在道路上不依軌道或電
    力架線而以原動機行駛之車輛（包括機器腳踏車）；汽車行駛至無號誌或號誌故
    障而無交通警察指揮之交岔路口，其行進、轉彎，支線道車應暫停讓幹線道車先
    行，道路交通安全規則第二條第一項第一款、第一百零二條第一項第二款亦定有
    明文。
二、本件異議人即受處分人甲○○於民國九十年十二月二十一日晚間九時三十分許，
    駕駛車牌號碼ＪＰＪ—七三七號重機車，沿臺北市○○○路○段二○八巷支線道
    東向西方向行駛，至巷口即與延平北路交岔路口時，未讓由李忠雄所駕駛延平北
    路北向南方向行駛之ＡＶ—一四○一號自小客車，致其車頭與ＡＶ—一四○一號
    自小客車左側車身相撞而肇事，經臺北市政府警察局交通警察大隊警員掣單舉發
    ，認其違反道路交通管理處罰條例第四十五條第九款之規定，並經原處分機關即
    臺北市交通事件裁決所依上開規定及違反道路交通管理事件統一裁罰標準及處理
    細則等規定，於九十一年四月八日裁處受處分人罰鍰新台幣（下同）六百元，並
    依同條例第六十三條第一項第一款記違規點數一點。
三、受處分人聲明異議則以：異議人機車停在南向北車道待左轉，並未越過幹道中心
    線，未侵犯到幹道北向南車道之路權，係李忠雄駕駛之汽車越過雙黃線行駛，側
    撞受傷倒地，致使異議人之機車打轉，在施工之路面滑行至北向南車道。又依警
    察繪製之肇事現場圖，汽車肇事後橫跨在雙黃線上，足認該汽車超速且跨越雙黃
    線行駛，為何該汽車駕駛人未被舉發違規？肇事路口折射鏡一面，僅能觀看幹道
    南向北來車狀況，無法看見北向南車道之路況，且支道之停止線離路口太遠云云
    。
四、經查：
  (一)肇事地點即台北市○○○路○段及該路二○八巷交岔口，無號誌，肇事前已劃分
    延平北路九段為幹道，該路二○八巷為支道，有臺北市政府警察局交通警察大隊
    受理交通違規事件調查表一份在卷可憑，且二○八巷鄰近巷口處，設有「停」標
    誌乙情，有現場照片在卷可稽，異議人亦有相同之陳述，是本件肇事時，異議人
    所行駛之二○八巷為支道，李忠雄所行駛之延平北路九段為幹道，已足以確定。
  (二)異議人於肇事路口由東向南左轉，在上開路口，其車頭與李忠雄所駕駛之前開小
    客車左後側車門相撞，此經異議人及李忠雄於警訊時，為相同之陳述，有台北市
    政府警察局士林分局交通分隊交通事故談話紀錄表各一份在卷足參，又其二車相
    撞有散落物掉落在北向南車道，有道路交通事故調查報告表上事故現場圖所示之
    散落物位置可稽，此足認二車實際相撞地點，係在延平北路九段北向南車道，且
    異議人之機車龍頭斷落，李忠雄之小客車左後側車門及葉子板凹陷，有車損照片
    四張在卷可稽，可確定異議人之機車車頭撞及李忠雄之左後側車門及葉子板處。
    異議人辯稱其機車停在南向北車道待左轉，並未越過幹道中心線，未侵犯到幹道
    北向南車道之路權，係李忠雄駕駛之汽車越過雙黃線行駛，側撞受傷倒地云云，
    與上開證據相違，並不足採。至於異議人所指李忠雄之汽車於肇事後停在雙黃線
    上，係撞擊後汽車最後停下之位置，並非撞擊點，自不能據以指稱李忠雄跨越雙
    黃線行駛。
  (三)據前開說明，異議人自支道駛出，左轉進入幹道，其跨越幹道並左轉之行進過程
    ，本應注意讓幹道車先行，其應注意而未加以注意，違反道路交通管理處罰條例
    第四十五條第九款之規定甚為明確，縱李忠雄有超速，亦不能解免異議人該違規
    之事實。
  (四)末查異議人有關肇事路口交通號誌是否妥適之意見，雖得為號誌管制單位檢討評
    估之參考，然異議人於駛進路口跨越幹道之過程，需隨時注意幹道車況，作隨時
    停讓之準備，已如前述，是縱有異議人所指號誌不盡理想之處，異議人仍無不能
    注意之情事，則對於其過失而違反上開規定之行為，不生影響。
  (五)綜上所陳，受處分人有未讓幹道車先行之違規事實甚明，其所辯均無足採。原處
    分機關據以援引首揭規定，裁處罰鍰六百元，併記違規點數一點，並無不當。本
    件聲明異議為無理由，應予駁回。
據上論斷，應依道路交通案件處理辦法第十九條，裁定如主文。
中      華      民      國      九十一      年    十    月    三十一    日
                                    臺灣士林地方法院交通法庭
            法  官  趙  文  卿
右正本證明與原本無異。
如不服本裁定應於送達後五日內向本院提出抗告狀。
                                        書記官  陳  淑  蘭
中      華      民      國      九十一      年   十一   月      六      日
